Inventaris van het archief van de Nederlandse Ambassade China, (1899) 1955-1974
Nationaal Archief, Den Haag
U maakt een profiel aan op www.gahetna.nl, en logt vervolgens in
Via de archiefinventaris (alleen de beschrijvingen met rode nummers) selecteert u het gewenste archiefstuk door op de knop 'Reserveren' te klikken
In het volgende scherm geeft u aan op welke dag u het archiefstuk wilt inzien
Indien u zich bevindt in de studiezaal en een tafelnummer heeft ontvangen kunt u dit nummer vermelden. Als u geen tafelnummer heeft kunt u tafelnummer 777 laten staan
Vervolgens bevestigt u uw reservering door deze te versturen.
Verwant materiaal
Beschikbaarheid van kopieën
Bijlagen
1. Concordans van de archiefcode Buitenlandse Zaken naar inventarisnummer van het archief van de Nederlandse Ambassade in China te Peking 1955 - 1964
Deze concordantie (omnummeringstabel) verwijst naar de archiefcode van het Ministerie van Buitenlandse Zaken, het oorspronkelijke doosnummer en de inventarisnummers van het archief van de Nederlandse Ambassade in China.
Het eerste gedeelte van de concordantie verwijst naar het archief van de Nederlandse Ambassade in China te Peking over de periode 1955 - 1964
doos 1, 02 593
doos 1, 031 283
doos 1, 06 63
doos 1, 101 30
doos 1, geen code 15
doos 1, geen code 612
doos 10, 131.40 35
doos 11, 150 33
doos 12, 152.2 32
doos 16, 211 46
doos 16, 220 44
doos 16, 261.0 39
doos 16, 261.1 45
doos 16, 271.3 47
doos 16, 271.3 48
doos 16, 272 511
doos 16, 280 38
doos 16, 281.0 49
doos 16, 281.1 42
doos 16, 281.1 en 282.1 29
doos 16, 281.11 37
doos 17, 313.210 53
doos 17, 313.22 55
doos 17, 316.2 60
doos 17, 317.20 31
doos 17, 317.211 56
doos 17, 322.0 58
doos 17, 322.24 59
doos 17, 322.40 57
doos 17, 337 54
doos 17, 410 289
doos 17, 413.112.1 61
doos 17, 413.112.1 66
doos 17, 413.112.3 67
doos 17, 431.0 65
doos 17, 431.30 64
doos 18, 521.0 76
doos 18, 521.8 83
doos 18, 550 82
doos 18, 553.03 79
doos 18, 553.11 74
doos 18, 553.16 77
doos 18, 553.163.4 75
doos 18, 553.163.6 78
doos 18, 554.636 72
doos 18, 554.70 69
doos 18, 554.70 70
doos 18, 562.2 81
doos 19, 600 88
doos 19, 600 89
doos 19, 600 91
doos 19, 600 92
doos 19, 600 203
doos 19, 600 228
doos 19, 610.1 86
doos 19, 611.0 96
doos 19, 612.1 en 612.0 99
doos 19, 612.2 98
doos 19, 612.2 100
doos 19, 613.02 192
doos 19, 613.11 200
doos 2, 11 27
doos 2, 110 20
doos 2, 110 24
doos 2, 111 23
doos 20, 613.210.0 101
doos 20, 613.210.10 193
doos 20, 613.211.0 197
doos 20, 613.211.35 196
doos 20, 613.211.4 195
doos 20, 613.212.3 201
doos 20, 613.213 204
doos 20, 613.213.11 151
doos 20, 613.213.11 154
doos 20, 613.213.11 155
doos 20, 613.213.11 205
doos 20, 613.213.11, 613.213.12 148
doos 21, 613.213.12 104
doos 21, 613.213.12 106
doos 21, 613.213.12 108
doos 21, 613.213.12 110
doos 21, 613.213.12 111
doos 21, 613.213.12 113
doos 21, 613.213.12 114
doos 21, 613.213.12 116
doos 21, 613.213.12 118
doos 21, 613.213.12 120
doos 21, 613.213.12 123
doos 21, 613.213.12 125
doos 21, 613.213.12 127
doos 21, 613.213.12 131
doos 21, 613.213.12 133
doos 21, 613.213.12 134
doos 21, 613.213.12 135
doos 21, 613.213.12 136
doos 21, 613.213.12 138
doos 21, 613.213.12 140
doos 21, 613.213.12 141
doos 21, 613.213.12 143
doos 21, 613.213.12 144
doos 21, 613.213.12 146
doos 21, 613.213.12 156
doos 21, 613.213.12 157
doos 21, 613.213.12 158
doos 21, 613.213.12 161
doos 21, 613.213.12 163
doos 21, 613.213.12 165
doos 21, 613.213.12 167
doos 21, 613.213.12 169
doos 21, 613.213.12 171
doos 21, 613.213.12 173
doos 21, 613.213.12 175
doos 21, 613.213.12 177
doos 21, 613.213.12 179
doos 21, 613.213.12 181
doos 21, 613.213.12 184
doos 21, 613.213.12 188
doos 21, 613.213.12 190
doos 21, 613.213.12 194
doos 22, 613.214.0 198
doos 22, 614.0 209
doos 22, 614.04 220
doos 22, 614.04 221
doos 22, 614.05 208
doos 22, 614.1 213
doos 22, 614.1 214
doos 22, 614.2 211
doos 22, 614.3 217
doos 22, 614.4 218
doos 23, 614.50 212
doos 23, 614.50 219
doos 23, 614.51 210
doos 23, 614.51 223
doos 23, 614.52 216
doos 23, 641 222
doos 23, 65 225
doos 23, 660 226
doos 23, 662 224
doos 23, 664.3 227
doos 23, 700 230
doos 24, 752 229
doos 24, 810.0 250
doos 24, 810.1 254
doos 24, 810.1 255
doos 24, 810.2 252
doos 24, 812.0 243
doos 24, 812.0 245
doos 24, 812.53 240
doos 24, 812.53 242
doos 24, 812.56 241
doos 24, 813 234
doos 24, 813.0 236
doos 24, 813.0 237
doos 24, 813.2 233
doos 24, 813.35 232
doos 24, 813.37 235
doos 24, 814.11 259
doos 24, 814.40 249
doos 24, 815.0 247
doos 24, 817.0 238
doos 25, 820 260
doos 25, 822.20 262
doos 25, 822.3 en doos 27, 912.17 523
doos 25, 823.19 261
doos 25, 823.22 231
doos 25, 824.1 258
doos 25, 910.0 281
doos 25, 911 280
doos 25, 911 287
doos 25, 911.0 288
doos 25, 911.0 300
doos 25, 911.0 512
doos 25, 911.1 298
doos 25, 911.26 294
doos 25, 911.30 267
doos 25, 911.31 266
doos 26, 911.33 285
doos 26, 911.34 290
doos 26, 911.5 270
doos 26, 911.5 271
doos 26, 911.5 273
doos 26, 911.7 276
doos 26, 911.7 277
doos 26, 911.7 278
doos 26, 911.7 279
doos 27, 912.10 510
doos 27, 912.10 524
doos 27, 912.10 530
doos 27, 912.10 532
doos 28, 912.20 311
doos 28, 912.20 313
doos 28, 912.20 318
doos 28, 912.20 325
doos 28, 912.20 327
doos 28, 912.20 329
doos 28, 912.20 335
doos 28, 912.20 342
doos 28, 912.20 345
doos 28, 912.20 352
doos 28, 912.20 357
doos 28, 912.20 359
doos 28, 912.20 464
doos 28, 912.20 469
doos 29, 912.20 363
doos 29, 912.20 366
doos 29, 912.20 370
doos 29, 912.20 371
doos 29, 912.20 374
doos 29, 912.20 379
doos 29, 912.20 382
doos 29, 912.20 386
doos 29, 912.20 389
doos 30, 912.20 332
doos 30, 912.20 340
doos 30, 912.20 355
doos 30, 912.20 395
doos 30, 912.20 397
doos 30, 912.20 401
doos 30, 912.20 402
doos 30, 912.20 405
doos 30, 912.20 406
doos 30, 912.20 412
doos 30, 912.20 417
doos 30, 912.20 421
doos 30, 912.20 424
doos 30, 912.20 428
doos 30, 912.20 430
doos 30, 912.20 432
doos 30, 912.20 434
doos 30, 912.20 436
doos 30, 912.20 437
doos 30, 912.20 440
doos 30, 912.20 441
doos 30, 912.20 445
doos 31, 912.20 348
doos 31, 912.20 449
doos 31, 912.20 456
doos 31, 912.20 458
doos 31, 912.20 460
doos 31, 912.20 467
doos 31, 912.20 471
doos 31, 912.20 473
doos 31, 912.20 478
doos 31, 912.20 480
doos 31, 912.20 484
doos 31, 912.20 486
doos 32, 912.20 274
doos 32, 912.20 308
doos 32, 912.20 339
doos 32, 912.20 391
doos 32, 912.20 393
doos 32, 912.20 490
doos 32, 912.20 491
doos 32, 912.20 498
doos 32, 912.20 500
doos 32, 912.20 501
doos 32, 912.20 505
doos 32, 912.20 506
doos 32, 912.20 508
doos 33, 912.21 525
doos 33, 912.22 518
doos 33, 912.230 590
doos 33, 912.27 513
doos 33, 912.27 514
doos 33, 912.27 515
doos 33, 912.27 516
doos 33, 912.27 517
doos 34, 913.12 592
doos 34, 913.20 589
doos 34, 913.5 595
doos 34, 913.50 591
doos 34, 913.52 594
doos 34, 913.521 307
doos 34, 913.521 522
doos 34, 920 560
doos 34, 921.10 556
doos 34, 921.21 558
doos 34, 921.21 559
doos 34, 921.221 568
doos 34, 921.30 564
doos 34, 921.310 552
doos 34, 921.322 549
doos 34, 921.322 550
doos 34, 921.322 551
doos 34, 921.322 553
doos 34, 921.322 554
doos 34, 921.322 555
doos 35, 921.321 587
doos 35, 921.350 561
doos 35, 921.350 562
doos 35, 996 604
doos 35, 996 608
doos 35, 997 601
doos 35, 998 573
doos 35, 999 574
doos 35, 999 588
doos 35, 999.1, 999121 569
doos 35, geen code 13
doos 36, geen code 1
doos 36, geen code 2
doos 36, geen code 3
doos 36, geen code 4
doos 37, geen code 5
doos 37, geen code 6
doos 37, geen code 11
doos 37, geen code 12
doos 37, geen code 611
doos 5, 130.3 62
doos 7, 13 41
doos 7, 13 43
doos 9, 13 40
doos, 610.2 85
2. Concordans van de archiefcode Buitenlandse Zaken naar inventarisnummer van het geheim archief van de Nederlandse Ambassade in China te Peking 1955 - 1964
Deze concordantie (omnummeringstabel) verwijst naar de archiefcode van het Ministerie van Buitenlandse Zaken, het oorspronkelijke doosnummer en de inventarisnummers van het archief van de Nederlandse Ambassade in China.
Het tweede gedeelte van de concordantie verwijst naar het geheim archief van de Nederlandse Ambassade in China te Peking over de periode 1955 - 1964
doos 1, 11 613
doos 1, 152.2 614
doos 1, 152.2 615
doos 3, 172 627
doos 3, 421 617
doos 3, 510 618
doos 3, 554.70 619
doos 3, 613.211.45 621
doos 3, 641 624
doos 3, 668 620
doos 4, 712.2 625
doos 4, 726.1 626
doos 4, 901 686
doos 4, 911.0 674
doos 4, 911.0 679
doos 4, 911.26 630
doos 4, 911.26 631
doos 4, 911.30 628
doos 4, 911.30 629
doos 4, 911.31 632
doos 5, 912.10 623
doos 5, 912.10 657
doos 5, 912.10 658
doos 5, 912.10 659
doos 5, 912.11 692
doos 5, 912.12 677
doos 5, 912.2 678
doos 6, 912.20 634
doos 6, 912.20 636
doos 6, 912.20 637
doos 6, 912.20 639
doos 6, 912.20 640
doos 6, 912.20 643
doos 6, 912.20 645
doos 6, 912.20 647
doos 6, 912.20 649
doos 6, 912.20 652
doos 6, 912.20 660
doos 6, 912.20 661
doos 6, 912.20 665
doos 6, 912.20 666
doos 6, 912.20 668
doos 6, 912.20 670
doos 6, 912.20 672
doos 6, 912.20 676
doos 7, 913.513 691
doos 7, 913.521 694
doos 7, 921.10 687
doos 7, 921.322 682
doos 7, 921.322 683
doos 7, 921.322 684
doos 7, 921.322 685
doos 7, 921.350 689
doos 7, 921.350 690
3. Concordans van archiefcode Buitenlandse Zaken naar inventarisnummer van het archief van de Nederlandse Ambassade in China te Peking 1965 - 1974
Deze concordantie (omnummeringstabel) verwijst naar de archiefcode van het Ministerie van Buitenlandse Zaken, het oorspronkelijke doosnummer en de inventarisnummers van het archief van de Nederlandse Ambassade in China.
Het derde gedeelte van de concordantie verwijst naar het eerste gedeelte van het archief van de Nederlandse Ambassade in China te Peking over de periode 1965 - 1974
doos 1, geen code 16
doos 10, 613.213.11 150
doos 10, 613.213.11 152
doos 11, 613.213.11 153
doos 12, 613.213.12 102
doos 12, 613.213.12 103
doos 12, 613.213.12 105
doos 12, 613.213.12 107
doos 12, 613.213.12 109
doos 12, 613.213.12 112
doos 12, 613.213.12 115
doos 12, 613.213.12 117
doos 12, 613.213.12 119
doos 12, 613.213.12 121
doos 12, 613.213.12 122
doos 12, 613.213.12 124
doos 12, 613.213.12 126
doos 12, 613.213.12 128
doos 12, 613.213.12 129
doos 12, 613.213.12 130
doos 12, 613.213.12 132
doos 12, 613.213.12 137
doos 12, 613.213.12 174
doos 12, 613.213.12 182
doos 12, 613.213.12 185
doos 13, 613.213.12 139
doos 13, 613.213.12 142
doos 13, 613.213.12 145
doos 13, 613.213.12 147
doos 13, 613.213.12 159
doos 13, 613.213.12 160
doos 13, 613.213.12 162
doos 13, 613.213.12 164
doos 13, 613.213.12 166
doos 13, 613.213.12 168
doos 13, 613.213.12 170
doos 13, 613.213.12 172
doos 13, 613.213.12 176
doos 13, 613.213.12 178
doos 13, 613.213.12 180
doos 13, 613.213.12 183
doos 13, 613.213.12 186
doos 13, 613.213.12 187
doos 13, 613.213.12 189
doos 13, 613.213.12 191
doos 13, 613.213.12 207
doos 13, 613.214.4 199
doos 13, 614.1 215
doos 14, 810. 251
doos 14, 810. 257
doos 14, 812 244
doos 14, 812.71 246
doos 14, 815. 248
doos 14, 817.0 239
doos 15, 823.5 en 823.6 256
doos 15, 823.7 263
doos 16, 910. 282
doos 16, 911.0 en doos 28, 912.20 314
doos 16, 911.0, doos 28, 912.20 322
doos 16, 911.0, doos 30, 912.20 365
doos 17, 911.0 377
doos 17, 911.0 381
doos 17, 911.0, doos 31, 912.20 378
doos 18, 911.0 334
doos 18, 911.0, doos 32, 912.20 333
doos 18, 911.0, doos 32, 912.20 400
doos 19, 911.0 457
doos 19, 911.0 470
doos 19, 911.0 479
doos 19, 911.0, doos 33, 912.20 409
doos 19, 911.0, doos 33, 912.20 420
doos 19, 911.0, doos 34, 912.20 450
doos 2, 0.30 253
doos 2, 031 284
doos 20, 911.0, doos 32, 912.20 392
doos 20, 911.0, doos 38, 912.20 507
doos 21, 911.0 493
doos 21, 911.0 495
doos 21a, 911.0 306
doos 21a, 911.0 496
doos 21a, 911.0 499
doos 21a, 911.0, doos 37, 912.20 497
doos 22 295
doos 22, 911.20 269
doos 22, 911.27 297
doos 22, 911.28 296
doos 22, 911.29 305
doos 23, 911.30 291
doos 23, 911.30 292
doos 23, 911.30 293
doos 24, 911.31 301
doos 24, 911.31 302
doos 24, 911.31 303
doos 24, 911.31 304
doos 25, 911.31 264
doos 25, 911.31 265
doos 25, 911.31 268
doos 25, 911.33 286
doos 25, 911.5 275
doos 25, 911.6 272
doos 26, 912.1 535
doos 26, 912.10 426
doos 26, 912.10 520
doos 26, 912.10 531
doos 26, 912.11 526
doos 27, 912.2 542
doos 27, 912.2 543
doos 27, 912.2 544
doos 27, 912.2 547
doos 27, 912.20 309
doos 27, 912.20 545
doos 27, 912.20 546
doos 27, 912.20 548
doos 28, 912.20 310
doos 28, 912.20 312
doos 28, 912.20 315
doos 28, 912.20 316
doos 28, 912.20 317
doos 28, 912.20 319
doos 28, 912.20 320
doos 28, 912.20 321
doos 28, 912.20 323
doos 28, 912.20 328
doos 28, 912.20 330
doos 28, 912.20 331
doos 28, 912.20 337
doos 28, 912.20 353
doos 28, 912.20 404
doos 28, 912.20, doos 16, 911.0 326
doos 29, 912.20 324
doos 29, 912.20 336
doos 29, 912.20 338
doos 29, 912.20 343
doos 29, 912.20 346
doos 29, 912.20 347
doos 29, 912.20 351
doos 29, 912.20 354
doos 29, 912.20 358
doos 29, 912.20 360
doos 29, 912.20 438
doos 29, 912.20 502
doos 29, 912.20, doos 16, 911.0 356
doos 3, 130 36
doos 3, 280 50
doos 30, 912.20 350
doos 30, 912.20 364
doos 30, 912.20 367
doos 30, 912.20 368
doos 30, 912.20 369
doos 30, 912.20 372
doos 30, 912.20 487
doos 30. 912.20 361
doos 30. 912.20 362
doos 31, 912.20 375
doos 31, 912.20 380
doos 31, 912.20 383
doos 31, 912.20 384
doos 31, 912.20 385
doos 31, 912.20 387
doos 31, 912.20 388
doos 32, 912.20 390
doos 32, 912.20 396
doos 32, 912.20 398
doos 32, 912.20 399
doos 32, 912.20 407
doos 32, 912.20 408
doos 32, 912.20, doos 18, 911.0 403
doos 33, 912.20 411
doos 33, 912.20 413
doos 33, 912.20 414
doos 33, 912.20 415
doos 33, 912.20 416
doos 33, 912.20 418
doos 33, 912.20 419
doos 33, 912.20 422
doos 33, 912.20 423
doos 33, 912.20 425
doos 33, 912.20 429
doos 33, 912.20 431
doos 33, 912.20 433
doos 33, 912.20 435
doos 33, 912.20 439
doos 33, 912.20, doos 19, 911.0 410
doos 34, 912.20 376
doos 34, 912.20 442
doos 34, 912.20 443
doos 34, 912.20 444
doos 34, 912.20 446
doos 34, 912.20 447
doos 34, 912.20 448
doos 34, 912.20 451
doos 34, 912.20 452
doos 34, 912.20 453
doos 34, 912.20 454
doos 34, 912.20 455
doos 34, 912.20 459
doos 34, 912.20, doos 19, 911.0 504
doos 35, 912.20 461
doos 35, 912.20 462
doos 35, 912.20 463
doos 36, 912.20 349
doos 36, 912.20 465
doos 36, 912.20 466
doos 36, 912.20 468
doos 36, 912.20 472
doos 36, 912.20 474
doos 36, 912.20 475
doos 36, 912.20 477
doos 36, 912.20 481
doos 36, 912.20 482
doos 36, 912.20 483
doos 36, 912.20 485
doos 37, 912.20 488
doos 37, 912.20 489
doos 37, 912.20 492
doos 37, 912.20 494
doos 38, 912.20 373
doos 38, 912.20 503
doos 38, 912.20 509
doos 38, 912.20, doos 16, 911.0 341
doos 38, 912.20, doos 20, 911.0 394
doos 38, 912.22 519
doos 38, 913.1 427
doos 38, 913.20 533
doos 39, 913.210 536
doos 39, 913.210 537
doos 39, 913.210 538
doos 40, 913.513 539
doos 40, 913.513 596
doos 40, 913.515 599
doos 40, 913.521 597
doos 40, 921.10 557
doos 40, 921.31 598
doos 40, 921.31 600
doos 41, 921.350 563
doos 41, 921.353 565
doos 41, 921.353 566
doos 41, 921.353.24 567
doos 41, 994 581
doos 41, 995 578
doos 41, 995 585
doos 41, 996 580
doos 42, 996 605
doos 42, 996 606
doos 42, 996 607
doos 43, 997 584
doos 43, 997 602
doos 43, 998 582
doos 43, 998.0 579
doos 43, 999 575
doos 43, 999 583
doos 43, 999 609
doos 44, 999.121 570
doos 44, 999.121 571
doos 44, 999.121 572
doos 44, 999.21 586
doos 44, 999.23 576
doos 45, 999.232.12 577
doos 46, 999.241.4 610
doos 47, 912.10 541
doos 47, 997 603
doos 48, geen code 7
doos 48, geen code 8
doos 48, geen code 9
doos 48, geen code 10
doos 49, geen code 14
doos 5, 555.612 84
doos 6, 600 90
doos 6, 610 87
doos 6, 610.30 93
doos 7, 610.33 94
doos 7, 610.33 95
doos 7, 611.40 97
doos 8, 613.210.12 202
doos 8, 613.210.12 206
doos 9, 613.213.11 149
4. Concordans van de archiefcode Buitenlandse Zaken naar inventarisnummer van het archief van de Nederlandse Ambassade in China te Peking 1965 - 1974
Deze concordantie (omnummeringstabel) verwijst naar de archiefcode van het Ministerie van Buitenlandse Zaken, het oorspronkelijke doosnummer en de inventarisnummers van het archief van de Nederlandse Ambassade in China.
Het vierde gedeelte van de concordantie verwijst naar het tweede gedeelte van het archief van de Nederlandse Ambassade in China te Peking over de periode 1965 - 1974
doos 1, 153.0 34
doos 1, 270.0 52
doos 1, 280 51
doos 1, 311 299
doos 2, 413.112 68
doos 2, 413.130 540
doos 2, 553.0 80
doos 2, 554.0 71
doos 3, 521
doos 3, 554.20 73
doos 3, 912.10 534
doos 3, 912.20 344
doos 3, 912.20 476
doos 3, 912.21 527
doos 3, 912.21 528
doos 3, 912.21 529
5. Concordans van de archiefcode Buitenlandse Zaken naar inventarisnummer van het geheim archief van de Nederlandse Ambassade in China te Peking 1965 - 1974
Deze concordantie (omnummeringstabel) verwijst naar de archiefcode van het Ministerie van Buitenlandse Zaken, het oorspronkelijke doosnummer en de inventarisnummers van het archief van de Nederlandse Ambassade in China.
Het vijfde gedeelte van de concordantie verwijst naar het geheim archief van de Nederlandse Ambassade in China te Peking over de periode 1965 - 1974
doos 1, 130 616
doos 1, 613.213.12 622
doos 1, 911.0, doos 2, 912.20 675
doos 1, 911.00 641
doos 1, 911.00 646
doos 1, 911.31 633
doos 1, 912.10 654
doos 1, 912.10 655
doos 1, 912.10 656
doos 2, 912.10 680
doos 2, 912.10 681
doos 2, 912.20 635
doos 2, 912.20 638
doos 2, 912.20 642
doos 2, 912.20 644
doos 2, 912.20 648
doos 2, 912.20 650
doos 2, 912.20 651
doos 2, 912.20 653
doos 2, 912.20 662
doos 2, 912.20 664
doos 2, 912.20 667
doos 2, 912.20 669
doos 2, 912.20 671
doos 2, 912.20 673
doos 2, 912.20, doos 1, 911.0 663
doos 2, 913.20 693
doos 2, 913.221 695
doos 2, 921.10 688
doos 2, 999.121 696
Beschrijving van de series en archiefbestanddelen
- Algemeen archief, 1.1
  - Algemeen, 0
    - Agenda's van ingekomen en uitgegane stukken., 1955-1974; 1-10; 10 delen
      - 1955-1956, 1
      - 1957-1959, 2
      - 1960 jan. 01-1963 mei 13, 3
      - 1963 mei 14-1964, 4
      - 1965-1966 aug. 04, 5
      - 1966 aug. 05-1968, 6
      - 1969-1970 sep., 7
      - 1970 okt.-1972 mrt. 20, (t/m agendanr. 847)., 8
      - 1972 mrt. 20-1973 juni, 9
      - 1973 juli-1974 juni 24, 10
    - Agenda's van ingekomen en uitgegane brieven en telegrammen., 1957-1958; 11-12; 2 delen
      - Van en aan het Nederlands Consulaat-Generaal in Hongkong, 1957 okt.-1958, 11
      - Van en aan het Nederlandse Ministerie van Buitenlandse Zaken, 1957 okt.-1958, 12
    - Index op ingekomen en uitgegane open-, code- en telexberichten en brieven van de Nederlandse Ambassade in China aan het Nederlandse Ministerie van Buitenlandse Zaken en het Nederlands Consulaat-Generaal in Hongkong., 1959-1979; 13-14; 2 pakken
      - 1959-1965, 13
      - 1971-1979, 14
    - Dossierinventarissen van het archief van de Nederlandse Ambassade in China over de periode 1955-1974., 1973-[1975]; 15-16; 1 omslag en 1 stuk
      - Periode 1955-1964, 1973, 15; omslag
      - Periode 1965-1974, [1975], 16
  - Organisatie, 1
    - Stukken betreffende conflicten over claims op stukken legatieterrein tussen Nederland en diverse andere landen en de ruil tussen Nederland en de Verenigde Staten van stukken land vallend binnen beider legatieterreinen., 1899-1902; 17; 1 pak
    - Stukken betreffende de gebouwen van de Nederlandse overheid in China., 1931-1965; 18-27; 2 pakken en 8 omslagen
      - Nanking. 1946-1956, 18-20
        - Koopcontract en de originele title-deed met kadastrale map van de kanselarij aan de 100 Lao Ts'ai Shih, [1946-1947], 18
        - Originele title-deed, het koopcontract, de declaration of trust en twee originele kadastrale tekeningen van de ambtswoningen van de Nederlandse ambassadeur en de ambassaderaad, 1946-1947, 19
        - Verkoop van de rijkshuizen op 18 november 1955, 1955-1956, 20
      - Peking. 1931-1965, 21-26
        - Overdracht van de behartiging van de Nederlandse belangen in Peking door Zwitserland aan de Nederlandse kanselier, het ter beschikking stellen van oude Nederlandse gezantschapsbarakken in Peking aan het Amerikaanse Mariniers Corps en groot onderhoud aan de rijksgebouwen in Peking, 1945-1946, 21; pak
        - Herstel en onderhoud van de gezantsgebouwen en het ter beschikking stellen van de gebouwen aan de Amerikaanse China Relief Mission en de United States Economic Cooperation Administration, 1947-1950, 22
        - Herbouw van de bediendenkwartieren en de zuidelijke buitenmuur op het Nederlandse terrein, 1956-1958, 23
        - Onteigening van het Nederlandse terrein aan de 24 Tung Chiao Min Hsiang door de autoriteiten van China en de onderhandelingen inzake de schadeloosstelling aan Nederland, 1965, 24
        - 8 Blauwdrukken en 13 tekeningen van de gebouwen van het Nederlandse oostelijke compound en het Netherlands Barracks Compound, [1931-1947], 25
        - 5 Tekeningen van de gebouwen op het Nederlandse westelijke compound, [1949], 26
      - Shanghai; de overdracht van de aandelen van de Nederlandse overheid in Haig Court Limited aan de Shanghai City Realty Company, 1954-1956, 27; pak
    - Stukken betreffende de gezamenlijke liquidatie van het Diplomatiek Kwartier van België, de Verenigde Staten, Frankrijk, het Verenigd Koninkrijk en Nederland te Peking., 1943-1948; 28; 1 omslag
    - Stukken betreffende de contacten met het Ministerie van Buitenlandse Zaken van China (Waichiaopu) over het huurcontract en de opslag van de inboedel van de voormalige Ambassade van China aan de Alexanderstraat 16 te 's-Gravenhage., 1952-1962; 29; 1 omslag
    - Stukken betreffende het opstellen van rapporten met algemene en praktische gegevens over China voor nieuwe medewerkers op een Nederlandse diplomatieke post (postrapporten)., 1953-1964; 30; 1 omslag
    - Stukken betreffende het adviseren van de Nederlandse minister van Buitenlandse Zaken over het vestigen van een Consulaat-Generaal in Shanghai., 1955; 31; 1 omslag
    - Stukken betreffende post- en archiefzaken., 1955-1973; 32-34; 1 pak en 2 omslagen
      - Organiseren van zendingen van privé- en diplomatieke post per koerier tussen Hongkong en Peking en vice versa, 1955-1969, 32; pak
      - Verzorging en overzending van oud archief van het voormalige Nederlands Gezantschap te Peking, 1958-1961, 33
      - Verzorging en overzending van oude archieven van de Nederlandse posten te Nanking, Shanghai en Peking over de periode 1923-1974, 1965-1973, 34
    - Stukken betreffende het beleid van China ten aanzien van de benoeming van vrouwelijke ambtenaren bij de buitenlandse dienst., 1956; 35; 1 omslag
    - Stukken betreffende de personeelssamenstelling en bezetting van de Nederlandse Ambassade in China., 1965-1974; 36; 1 omslag
      Openbaarheid beperkt tot 1 januari 2050
  - Protocol, 2
    - Stukken betreffende het bijhouden van de mutaties van gestationeerd diplomatiek personeel., 1952-1964; 37-38; 2 omslagen
      - In China en afkomstig uit andere landen, en het doorgeven van informatie rondom deze mensen, 1952-1964, 37
      - In het buitenland gestationeerd diplomatiek personeel dat afkomstig is uit China, de benoemingen van ministers in China, en het doorgeven van informatie rondom deze mensen, 1954-1964, 38
    - Stukken betreffende het decoratiebeleid van China., 1954-1960; 39; 1 omslag
    - Stukken betreffende het aanbieden van geloofsbrieven van nieuwe Nederlandse vertegenwoordigers aan China., 1954-1966; 40-43; 2 omslagen en 2 stukken
      - Geloofsbrief inzake de aanstelling van Dr. J.H. Zeeman als zaakgelastigde en een verzoek om een audiëntie bij de minister van Buitenlandse Zaken van China, 1954, 40; omslag
      - Notitie van D. Ketel inzake het aanbieden van de geloofsbrief aan de viceminister van Buitenlandse Zaken voor Europese aangelegenheden van China, 1959, 41
      - Notitie van A. Laboyrie inzake het aanbieden van de geloofsbrief aan de minister van Buitenlandse Zaken van China, 1964, 42
      - Benoeming van G.J. Jongejans tot zaakgelastigde en de overhandiging van de geloofsbrief aan vice-minister Wang Ping-nan van China, 1965-1966, 43; omslag